# 进口设备贴息相关

提问人：dysonle 时间：2021-12-29 21:31:56
企业收到一批进口设备的贴息，共 1000 万元，无法区分至每台单独的设备。该批设备剩余使用年限不同？请问该与资产相关的政府补助贴息 1000万元，如何确认递延收益的摊销年限？

回答人：chenyiwei
建议按照各台设备的入账价值金额比例，将该项补贴分摊到受益范围内的各单台设备，分别在其各自的折旧年限内摊销该项递延收益。如果设备数量很多无法合理分摊的，也可以计算这些设备整体的加权平均折旧年限，作为确定递延收益摊销年限的依据。